【裁判字號】    90,易緝,117
【裁判日期】    901127
【裁判案由】    詐欺
【裁判全文】
臺灣桃園地方法院刑事判決                          九十年度易緝字第一一七號
    公訴人  臺灣桃園地方法院檢察署檢察官
    被  告  乙○○
右列被告因詐欺案件，經檢察官提起公訴（八十九年度偵字第五０一四號），本院判
決如左：
    主  文
乙○○無罪。
    理  由
一、本件公訴意旨略以：被告乙○○係設在桃園縣平鎮市○○路四六０之三號壢冠電
    腦有限公司（下稱壢冠公司）之負責人，其明知壢冠公司已無資力，竟意圖為自
    己不法之所有，於民國（下同）八十七年十一月二十四日以詐術向告訴人甲○○
    ○股份有限公司（下稱志旭公司）訂購電腦週邊設備，其為取信告訴人志旭公司
    而順利詐得財物，並簽發面額新臺幣（下同）一百萬元之本票（起訴書誤載為支
    票）一紙交予告訴人志旭公司，以為支付貨款之擔保，使告訴人志旭公司陷於錯
    誤，因而交付價值五萬四千二百八十五元之貨物，被告詐得上開貨物後旋即逃逸
    匿跡，迨告訴人志旭公司派人前往收款發現壢冠公司人去樓空，始知受騙，因認
    被告涉有刑法第三百三十九條第一項之詐欺取財罪嫌云云。
二、按「犯罪事實應依證據認定之，無證據不得推定其犯罪事實」，刑事訴訟法第一
    百五十四條定有明文。
三、訊據被告固坦承於右揭時地向告訴人志旭公司訂購上開價值五萬四千二百八十五
    元之電腦週邊貨物乙批，且至今尚未付款，惟堅決否認右揭犯行，辯稱：伊與志
    旭公司已往來交易六、七次，之前除因產品瑕疵退貨乙次外，其餘各次交易均有
    依約給付志旭公司貨款，至於最後上開五萬四千二百八十五元該次交易，則係因
    伊所開的店遭人前來恐嚇，伊為求生計始不得已暫行離去，而致志旭公司收不到
    該次貨款，惟伊並無詐欺上開貨物之故意及行為等語。經查：本件公訴人以被告
    涉有上開詐欺取財犯嫌，無非以被告於簽發上開一百萬元之本票乙紙予告訴人志
    旭公司後，由告訴人志旭公司交付上開五萬四千八百二十五元之貨物後，竟將其
    所開設上開店面關下，致告訴人志旭公司收取不到上開貨款，並遍尋被告不著等
    情為其僅有之論據。惟被告係自八十七年十月二十日起即與告訴人志旭公司交易
    多次，且之前多次交易均有依約給付告訴人志旭公司貨款等情，業據被告於本院
    審理時供述明確，核與告訴人志旭公司代理人即經理陳紀菁於本院審理時證稱（
    提示被告提出當時交易傳票的資料及退貨單等有何意見？）被告所述正確，我們
    公司跟被告交易過四次，含未付款的這一筆，另外三筆都有付款（見本院卷九十
    年十一月十三日筆錄）」等語相符，並有被告所提出其間八十七年十月二十日、
    十二月七日、八日、十五日四次交易之現金支出傳票四紙及告訴人志旭公司所開
    立予被告之統一發票五紙（其中另有乙次係因告訴人志旭公司所交付產品不符，
    而遭被告於八十七年十二月四日退貨之現金收入傳票及進貨退出證明單各乙紙）
    ，在卷可稽，應堪認定。至於被告於八十七年十二月六日所簽發上開一百萬元本
    票乙紙，則係被告於同日與告訴人志旭公司簽立經銷合約書乙紙後，被告為擔保
    其後與告訴人志旭公司間進出貨物價款之給付，所簽發予告訴人志旭公司用以擔
    保其將來所生債權之用者乙節，亦據被告於本院審理時供述綦詳，且告訴人代理
    人陳紀菁於本院審理時亦供稱「我們已經整理好了，我們跟被告是經銷關係，這
    張本票是預防我們交給被告的貨，被告不付款時的擔保（見本院卷九十年十一月
    十三日筆錄）」等語明確，並有告訴人志旭公司所提出上開經銷合約書及本票各
    乙紙，在卷可稽，亦堪認定。綜上所述，被告自八十七年十月二十日起至十二月
    十五日止，先後四次與告訴人志旭公司交易總額即達十三萬二千九百三十元之鉅
    ，且被告均已付清此四次交易貨款等情，業據本院認定如上，而被告上開乙次未
    行給付之貨款，則僅有五萬四千二百八十五元而已，是被告於與告訴人志旭公司
    交易之始若果有藉此詐欺告訴人志旭公司上開價值五萬四千二百八十五元貨物之
    故意，焉有付清上開高達十三萬二千九百三十元之貨款，而僅詐欺取得上開價值
    五萬四千二百八十五元貨物之可能；又被告先後五次（含上開未行給付五萬四千
    二百八十五元乙次交易）交易總額亦計十八萬七千二百十五元，若被告於右揭時
    地若果有藉此詐欺告訴人志旭公司上開價值五萬四千二百八十五元貨物之行為，
    焉有再於八十七年十二月六日再與告訴人志旭公司簽立上開經銷合約書乙紙，並
    簽發高達一百萬元之本票予告訴人志旭公司以為擔保貨款之可能，是被告於右揭
    時地與告訴人志旭公司間之先後五次交易，應均屬其間正常、合理之經銷行為，
    縱被告其中上開價值五萬四千二百八十五元該次交易之貨款，至今未能給付告訴
    人志旭公司，亦應僅係被告就此部分貨款債務不履行之民事糾葛而已，亦與刑事
    詐欺取財之犯罪無涉，被告於右揭時地應無藉此詐欺上開價值五萬四千二百八十
    五元貨物之故意及行為存在，至為顯然。此外，復查無其他積極事證足資證明被
    告確有公訴人所指上開犯行，自屬不能證明被告犯罪，應依刑事訴訟法第三百零
    一條第一項之規定，諭知被告無罪之判決。
據上論斷，應依刑事訴訟法第三百零一條第一項，判決如主文。
本案經檢察官翁珮嫻到庭執行職務。
中      華      民      國      九十        年    十一    月  二十七    日
                          臺灣桃園地方法院刑事第四庭
                              法  官  林  晏  鵬
右正本證明與原本無異。
如不服本判決，應於判決送達後十日內向本院提出上訴狀( 應附繕本 )，上訴於
臺灣高等法院。
                               書記官  張  雅  慧
中        華        民        國   九十   年   十一   月    二十八    日


司法院資訊處製作；財團法人民間司法改革基金會備份。
